臺灣板橋地方法院刑事判決　　　　　　 100年度易字第1502號
公　訴　人　臺灣板橋地方法院檢察署檢察官
被　　　告　楊川漢
上列被告因竊盜案件，經檢察官提起公訴（100 年度偵字第9702
號），被告於準備程序進行中就被訴事實為有罪之陳述，本院合
議庭裁定由受命法官獨任進行簡式審判程序並判決如下：
    主  文
楊川漢犯竊盜罪，累犯，處有期徒刑肆月，如易科罰金，以新臺
幣壹仟元折算壹日。
    事  實
一、楊川漢前於(一)民國85年間因連續非法販賣化學合成麻醉藥品
    、連續非法吸用化學合成麻醉藥品等案件，經本院以85年度
    訴字第2945號判決判處有期徒刑5 年2 月、3 月，並定應執
    行刑為有期徒刑5 年3 月確定；86年間因傷害案件，經本院
    以86年度易字第3263號判決判處有期徒刑3 年，復經撤回上
    訴確定；86年間因搶奪、麻醉藥品等案件，經臺灣臺北地方
    法院以86年度訴字第2046號判決判處有期徒刑2 年10月、6
    月，並定應執行刑為3 年2 月確定，前開所示之罪刑經本院
    以87年度聲字第1896號裁定定應執行刑為有期徒刑10年9 月
    確定，於91年4 月17日縮短刑期假釋出監，嗣假釋經撤銷，
    應執行殘刑為有期徒刑5 年4 月30日；(二)93年間因連續行使
    偽造私文書、以強暴妨害人行使權利、竊盜、未經許可持有
    子彈等案件，經臺灣新竹地方法院（下稱新竹地院）以94年
    度訴字第178 號判決判處有期徒刑1 年6 月、8 月、6 月、
    5 月，並定應執行刑為有期徒刑3 年確定；(三)前開(一)、(二)所
    示之罪刑，經新竹地院以96年度聲減字第809 號裁定部分減
    刑，並分別定應執行刑為有期徒刑9 年8 月15日、1 年5 月
    15日，2 罪刑接續執行，於98年11月20日縮短刑期假釋出監
    ，所餘期間付保護管束，99年3 月30日保護管束期滿未經撤
    銷假釋，視為執行完畢。詎其仍不知悔改，竟基於意圖為自
    己不法所有之竊盜犯意，於100 年3 月29日10時許，在臺北
    市○○區○○路2 段285 號前，見詹祝美所有車牌號碼
    CXY-01 2號重型機車鑰匙疏未拔下，認有機可乘，徒手竊取
    上開機車，得手後供己代步之用。嗣於同年月31日16時許，
    楊川漢騎乘上開機車，搭載不知情之友人李國棟，行經新北
    市○○區○○街156 號前，因另案通緝為警緝獲，並當場扣
    得上開重型機車1 輛及鑰匙1 支（均已發還告訴代理人林劉
    月枝），始悉上情。
二、案經詹祝美之母林劉月枝訴由臺北市政府警察局文山第一分
    局移送臺灣板橋地方法院檢察署檢察官偵查起訴。
    理  由
一、按除被告所犯為死刑、無期徒刑、最輕本刑為3 年以上有期
    徒刑之罪或高等法院管轄第一審案件者外，於前條第1 項程
    序進行中，被告先就被訴事實為有罪之陳述時，審判長得告
    知被告簡式審判程序之旨，並聽取當事人、代理人、辯護人
    及輔佐人之意見後，裁定進行簡式審判程序，刑事訴訟法第
    273 條之1 第1 項定有明文。本件被告楊川漢所犯刑法第32
    0 條第1 項之竊盜罪，非屬最輕本刑為3 年以上有期徒刑之
    罪，且被告楊川漢於本院100 年6 月8 日準備程序進行中，
    已就被訴之事實為有罪之陳述，經審判長告知被告簡式審判
    程序之旨後，被告及公訴人均同意改依簡式審判程序審理，
    本院合議庭乃依上揭規定，裁定本件由受命法官獨任進行簡
    式審判程序，合先敘明。
二、上揭事實，業據被告楊川漢於本院審理時坦承不諱，並經告
    訴代理人林劉月枝於警詢時指訴綦詳，核與證人李國棟於警
    詢時之證述相符，另有查扣現場照片暨扣案物照片2 張、失
    車案件基本資料詳細畫面報表1 份在卷可參，及竊盜所得重
    型機車1 輛、鑰匙1 支等物，業已發還告訴代理人林劉月枝
    等情，此有贓物認領保管單1 紙在卷可參，足認被告自白應
    與事實相符，堪予採信。綜上，本件事證明確，被告楊川漢
    之犯行洵堪認定，應予依法論科。
三、核被告楊川漢所為，係犯刑法第320 條第1 項之竊盜罪。又
    被告有如犯罪事實欄所載之前科執行紀錄，有臺灣高等法院
    被告前案紀錄表1 份在卷可憑，其於刑之執行完畢後，5 年
    內故意再犯本件有期徒刑以上之罪，為累犯，應依刑法第47
    條第1 項之規定加重其刑。爰審酌被告等正值青壯之年，本
    可期其潔身自愛，詎無視法令禁制，再犯本件竊盜罪，顯乏
    尊重他人權益及遵守法紀等觀念，應予非難，兼衡其素行、
    犯罪動機、目的、所用手段、所生危害、竊取後不久即被查
    獲，贓物已由告訴人代理人領回，造成之損害尚非甚重，且
    犯後尚知坦承犯行等一切情狀，量處如主文所示之刑，並諭
    知易科罰金之折算標準，以資懲儆。
據上論斷，應依刑事訴訟法第273 條之1 第1 項、第299 條第1
項前段，刑法第320 條第1 項、第47條、第41條第1 項前段，刑
法施行法第1 條之1 第1 項、第2 項前段，判決如主文。
本案經檢察官姜麗君到庭執行職務。
中    華    民    國   100    年    6     月    24    日
                    刑事第十四庭  法  官  傅明華
上列正本證明與原本無異。
如不服本判決，應於判決送達後10日內敘明上訴理由，向本院提
出上訴狀 (應附繕本) ，上訴於臺灣高等法院。其未敘述上訴理
由者，應於上訴期間屆滿後20日內向本院補提理由書「切勿逕送
上級法院」。
                                   書記官  蔡一如
中    華    民    國   100    年    6     月    24    日
附本案論罪科刑法條全文：
中華民國刑法第320條
（普通竊盜罪、竊佔罪）
意圖為自己或第三人不法之所有，而竊取他人之動產者，為竊盜
罪，處5  年以下有期徒刑、拘役或 5 百元以下罰金。
意圖為自己或第三人不法之利益，而竊佔他人之不動產者，依前
項之規定處斷。
前二項之未遂犯罰之。